# 关联企业借款利息是否可以资本化

提问人：风头浪子 时间：2018-01-24 20:39:48
1.请教陈版及各位老师，如果关联企业借款，借款方确实用于工程施工，单体报表子公司借款利息是否可以资本化？我个人觉得根据实质可以资本化，我看了一位老师的说法是单体不资本化，合并层面资本化，老师们怎么看2.非关联企业借款是否可以资本化呢

回答人：chenyiwei
子公司如果是从母公司取得借款的，则这部分借款对应的借款费用可以与金融机构借款一样按相同原则考虑其资本化问题。非关联企业之间的借款费用同理。